臺灣高等法院刑事判決　　　　　　　　94年度上訴字第2132號
上　訴　人　臺灣基隆地方法院檢察署檢察官
被　　　告　丙○○
上列上訴人被告因竊盜案件，不服臺灣基隆地方法院94年度易字
第81號，中華民國94年6月3日第一審判決（起訴案號：臺灣基隆
地方法院檢察署94年度偵字第 391號；併辦案號：臺灣基隆地方
法院檢察署94年度速偵字第 302號、偵字第2316號、第2446號、
第2447號、第2448號），提起上訴，本院判決如下：
    主  文
原判決撤銷。
丙○○連續攜帶兇器竊盜，累犯，處有期徒刑捌月。
    事  實
一、丙○○於民國（下同）91年間曾因違反毒品危害防制條例案
    件被判處有期徒刑 6月，於93年7月8日執行完畢，詎仍不知
    悔改，竟基於意圖為自己不法之所有之概括犯意，先後於：
(一)94 年1月17日凌晨5時50分許，在基隆市○○路387號前，見
    戊○○所有設置在路旁已上鎖之魚箱內有魚獲，即以手掀開
    魚箱一角，持戊○○所有放置於該處之漁網撈起其內紅魽魚
    五條，得手後放於其在海邊拾獲之釣魚用冰桶，旋攜至其基
    隆市○○路494之3號空屋內藏放，適為路人經過目睹，輾轉
    告知戊○○報警查獲，並起出上開紅魽魚五條。
(二)94 年3月12日凌晨4時17分許及同日上午7時許，復在基隆市
    ○○路 387號前，先後同以手扳開戊○○所有上開已上鎖之
    魚箱上鐵蓋，持戊○○所有漁網伸入魚箱內之方式，竊取紅
    魽魚1條及7條離去，嗣將竊得之魚烹煮食用，經戊○○設置
    之監視錄影機錄下丙○○行竊畫面，報警查獲。
(三)94 年3月底某日，在基隆市○○路369巷27之3號前附近之電
    線桿旁，見乙○○○所有之白鐵製手推車一部未上鎖，乘無
    人注意之際而竊取之，得手後供已使用，嗣於94年 4月21日
    上午6時30分許，丙○○正使用該推車行經基隆市○○路369
    巷27號之3前時，適為乙○○○發現，報警而查悉上情。
(四)94 年4月25日15時30分許，在基隆市○○路長潭里漁港前，
    見丁○○所有置於貨櫃內之白鐵製鏈條一批無人看管，而該
    貨櫃門亦未關，認有機可乘，旋即手持布袋進入貨櫃內徒手
    竊取該批白鐵鍊，得手後，甫欲離開之際，適洪國彥發覺有
    異報警於同日15時40分許當場查獲。
(五)94 年5月21日上午 9時45分許，前往其前所居住而嗣經其父
    李銘鐘出售予甲○○之基隆市○○路494之1號處所，持放置
    於現場之客觀上足以對人之生命、身體、安全具有危險之白
    鐵製鐵撬乙支，拆卸該屬於屋主甲○○所有之白鐵製門框一
    具而竊取之，得手後，適為鄰居己○○發現而報警查獲。
(六)94 年6月2日下午5時許，在基隆市○○街調和市場內，乘無
    人注意之際，徒手拆卸簡黃月逢所有之不鏽鋼鐵架 2只而竊
    取之，得手後，適為市場管理員發現報警而查獲。
二、案經基隆市警察局第二分局、第三分局報請臺灣基隆地方法
    院檢察署檢察官偵查起訴，暨該署移送本院併案審理。
    理  由
一、訊據被告丙○○於警詢時及偵審中迭次供承有於上揭犯罪事
    實一（一）至（四）及（六）所示之時地，先後竊取被害人
    戊○○、乙○○○、丁○○及簡黃月逢所有之魚貨、白鐵製
    手推車、白鐵製鏈條及不鏽鋼鐵架等事實，而被害人戊○○
    、乙○○○、丁○○及簡黃月逢如何於上揭時地失竊渠等所
    有上述物品等情，亦據被害人戊○○、乙○○○、丁○○及
    簡黃月逢指述綦詳在卷，又被告如何於94年1月17日凌晨5時
    50分許，在基隆市○○路 387號前竊取被害人戊○○所有置
    於魚箱內之紅魽魚五條，及於94年 4月25日15時30分許，在
    基隆市○○路長潭里漁港前竊取被害人丁○○所有置放於貨
    櫃內之白鐵製鏈條一批等事實，亦據現場目擊證人杜純彰、
    洪國彥分別於警詢時證述明確在卷，此外，並有被害人戊○○、乙○○○、丁○○及簡黃月逢出具之贓物認領保管單各
    乙紙及被害人戊○○設置之監視器錄影畫面翻拍照片 4幀及
    現場照片22幀附卷可稽，被告上揭自白堪認與事實相符，事
    證明確，被告此部分竊盜犯行，應堪認定。
二、訊據被告矢口否認有於上揭犯罪事實一（五）所示時地竊取
    被害人甲○○所有白鐵製門框之事實，並辯稱系爭房子是伊
    父親賣給甲○○的，是空房子，門框早就被拆下來了，伊只
    有拿放在外面花圃的白鐵鐵架，並無偷白鐵門框云云，惟查
    ，被告於警詢時即供承伊拿該白鐵門框是要去賣錢買飯吃等
    語（見94年偵字第2123號卷第 9頁），而被害人甲○○所有
    上揭房屋之白鐵製門框有於上揭時地遭人竊取之事實，並據
    被害人甲○○指述在卷，而被告於94年5月21日上午9時45分
    許，在基隆市○○路494之1號，手持白鐵製之鐵撬將該屋之
    白鐵門框拆下偷走等情，亦據當場目擊證人己○○於警詢時
    證述明確在卷（見同上偵查卷第12頁、第13頁），此外，復
    有被害人甲○○出具之贓物認領保管單乙紙及現場照片 3幀
    在卷，暨白鐵製鐵撬乙支扣案可稽，是被告所辯僅有拿取置
    放於該屋外之白鐵鐵架，並無竊取該白鐵門框之犯行，要屬
    避重就輕、推諉卸責之詞，殊無可採，事證明確，被告此部
    分竊盜犯行，亦堪認定。
三、查扣案之白鐵製鐵撬，依卷附照片所示（見同上偵查卷第18
    頁），係屬金屬製品，質硬而型尖，若持以行兇，客觀上足
    以對人生命、身體、安全構成危險性，係屬兇器無訛；而查
    該白鐵製鐵撬，雖依被告於警詢時及偵審中供稱原即係置放
    於系爭房屋門口，並非其所有等語，然被告既持該客觀上足
    以對人生命、身體、安全構成危險性之白鐵製鐵撬行竊，核
    其就犯罪事實一（五）所為，係犯刑法第 321條第1項第3款
    之攜帶兇器加重竊盜罪；又被告就犯罪事實一（一）至（四
    ）及（六）所為，均係犯刑法第320條第1項之普通竊盜罪。
    而查被告固先後於94年1月17日、3月12日、3月底某日、4月
    25日、5月21日及 6月2日涉犯竊盜犯行，惟其先後竊盜犯行
    之時間相隔10餘日至數月不等，並非接續密集為之，且被告
    所竊取之魚貨、鐵製品等物，數量非多，價值不高，被告無
    非係一時趁無人之際，一時貪圖小利而順手竊取供食用或變
    現花用，以此被告竊取所得，實難足供被告恃以維生，是難
    認被告係以竊盜為常業，檢察官於本院審理時變更起訴法條
    認被告所為係犯刑法第 322條之常業竊盜罪，容有未洽，起
    訴法條應予變更。而查被告於94年1月17日凌晨5時50分許涉
    犯上揭犯罪事實一（一）所示竊盜犯行後，經檢察官以被告
    犯罪嫌疑重大，且有事實足認有逃亡之虞，有羈押必要，而
    向原審法院聲請予以羈押，而經自94年 1月17日執行羈押，
    迄至94年3月4日始經原審法院諭知限制住居而予以釋放，茲
    上揭犯罪事實一（二）至（六）所示竊盜犯行，固係被告於
    受羈押，嗣經限制住居釋放後始行再犯，惟查本件被告係因
    涉犯上揭犯罪事實一（一）所示竊盜犯行後，經原審法院以
    其犯罪嫌疑重大，且有事實足認有逃亡之虞，而裁定予以羈
    押，並非因判決確定而入監服刑，於受羈押期間並無受何教
    化或矯正之處置，且查被告於94年3月4日經釋放後，旋即於
    同年月12日復以相同手段竊取同一被害人戊○○所有之魚貨
    ，嗣復於其住居之基隆市○○路附近竊取上揭被害人乙○○○等人所有之白鐵製手推車等物，足證被告雖因本件竊盜犯
    行受羈押，惟於羈押期間並未因而矯正其竊盜惡習，是被告
    先後多次竊盜犯行，時間緊接，手段相似，觸犯基本構成要
    件相同之罪名，顯係基於概括犯意為之，應依連續犯規定論
    以一連續攜帶兇器加重竊盜罪，並加重其刑。至公訴人雖未
    就上揭犯罪事實一（二）至（六）所載之竊盜犯行提起公訴
    ，惟此經臺灣基隆地方法院檢察署檢察官移送本院併案審理
    ，且此部分與公訴人起訴之犯罪事實間具有連續犯之裁判上
    一罪關係，本院自得併予審理。而查被告有前揭犯罪事實欄
    所載之前科判決及執行情形，有本院被告前案紀錄表在卷可
    參，其於受有期徒刑執行完畢後 5年內再犯本件有期徒刑以
    上之罪，係屬累犯，應依刑法第47條規定，遞加重其刑。原
    審以被告上述犯罪事實一（一）所示犯行，事證明確，予以
    論罪科刑，固非無見，惟查原審認被告所為上揭犯罪事實一
    （二）至（五）所示之竊盜犯行，係被告於受羈押後再犯，
    與公訴人起訴之犯罪事實間非基於概括犯意為之，而未併予
    審理，暨與公訴人起訴被告竊盜之犯罪事實間，具有連續犯
    關係之被告涉犯之上揭犯罪事實一（六）所示竊盜犯行，未
    及併予審理，均有未洽，是檢察官上訴意旨指摘原審就上揭
    犯罪事實一（二）至（五）所示被告竊盜犯行未併予審理係
    屬不當，非無理由，則原判決既有可議，自應由本院予以撤
    銷改判，爰審酌被告之素行，犯罪之動機、目的、手段、次
    數，正值青壯不思正途謀取工作賺取錢財，竟為圖不勞而獲
    ，因而所竊得之財物，被害人因而所受之損失及犯罪後之態
    度等一切情狀，量處有期徒刑 8月。至扣案之白鐵製鐵撬乙
    支固係供被告竊取上述白鐵製門框所用之物，惟並非屬被告
    所有，亦非屬違禁物，自無從併予宣告沒收之，附此敘明。
據上論斷，應依刑事訴訟法第369條第1項前段、第364條、第299
條第1項前段、第300條，刑法第56條、第 321條第1項第3款、第
47條，判決如主文。
本案經檢察官鄭富銘到庭執行職務。
中　　華　　民　　國　　94　　年　　8 　　月　　31　　日
　　　　　　　　　臺灣高等法院刑事第八庭
                                審判長法　官  吳　敦
　　　　　　　　　　　　　　　　　　  法　官  沈宜生
　　　　　　　　　　　　　　　　　　  法　官  張傳栗
以上正本證明與原本無異。
不得上訴。
                                      書記官  秦慧榮
中　　華　　民　　國　　94　　年　　9 　　月　　2 　　日
附錄：本案論罪科刑法條全文
中華民國刑法第321條第3款
犯竊盜罪而有左列情形之一者，處6月以上、5年以下有期徒刑：
三  攜帶兇器而犯之者。
